# 请教陈版主关于可续期公司债的财务核算

提问人：wuqiubei 时间：2013-11-15 10:50:59
近期，武汉地铁发行了我国首单可续期公司债，想请教一下陈版主可续期公司债应该怎么进行财务核算，如应确认为负债还是权益，即什么情况下做为负债、什么情况下做为权益，谢谢！

回答人：chenyiwei
类似问题近期讨论较多，本版面也有不少，例如你可以参考这个帖子：http://bbs.esnai.com/forum.php?m ... 4915342&pid=6848255。 此类问题处理的基本原则就是根据金融工具准则对“负债”和“权益”的定义，以及《企业会计准则解释第 1号》第四条关于确认权益工具必须同时满足的两项条件，对照该金融工具的条款和条件进行逐项详细分析，确定是否可将所发行的金融工具确认为发行方的权益还是负债。这种判断要很小心，细微的文字差异（很可能只是一个虚词）就完全可能导致完全不同的后果。 另外，对于发行此类金融工具的国有独资企业，要关注国资委、财政部门对强制性收缴一定比例的国有资本经营收益的规定是否可能导致此类金融工具不能确认为权益。因为，如果相关金融工具的条款规定如果支付普通股股利则必须支付永续债利息，则这种强制收缴国有资本经营收益的条款事实上将导致永续债利息支出成为不可避免的现时义务。 此类问题要根据具体个案的情况具体分析。 因为对此处武汉地铁可续期债的具体条款不清楚，因此无法判断对其应具体如何进行会计处理。从相关媒体披露的信息看，似乎对会计处理目前尚无定论。